【裁判字號】    91,訴,882
【裁判日期】    920418
【裁判案由】    違反槍砲彈藥刀械管制條例等
【裁判全文】
臺灣高雄地方法院刑事判決                          九十一年度訴字第八八二號
    公  訴  人  臺灣高雄地方法院檢察署檢察官
    被      告  丙○○
    被      告  丁○○
    被      告  己○○
    右  三  人
    指定辯護人  本院公設辯護人  戊○○
    被      告  庚○○
    右  一  人
    選任辯護人  王仁聰律師
右列被告等因違反槍砲彈藥刀械管制條例等案件，經檢察官提起公訴（九十年度偵字
第一五九八一號），本院判決如左：
    主  文
丙○○未經許可，寄藏槍砲之主要組成零件，處有期徒刑柒月，併科罰金新台幣肆萬
元，罰金如易服勞役，以新台幣玖佰元即銀元參佰元折算壹日，扣案附表一編號二、
三號所示之物均沒收之；又未經許可，製造可發射子彈具有殺傷力之改造玩具手槍，
處有期徒刑伍年貳月，併科罰金新台幣柒萬元，罰金如易服勞役，以新台幣玖佰元即
銀元參佰元折算壹日，扣案如附表一編號一號、附表二編號一至九號之物均沒收之，
應執行有期徒刑伍年陸月，併科罰金新台幣拾萬元，罰金如易服勞役，以新台幣玖佰
元即銀元參佰元折算壹日，扣案如附表一編號一至三號、附表二編號一至九號所示之
物均沒收之。
丙○○被訴傷害部分不受理。
丁○○幫助未經許可，製造子彈，累犯，處有期徒刑玖月，併科罰金新台幣參萬元，
罰金如易服勞役，以新台幣玖佰元即銀元參佰元折算壹日，扣案如附表一編號二號、
附表二編號一至九號所示之物沒收之。
己○○、庚○○共同隱匿關係他人刑事被告案件之證據，各處拘役伍拾日，如易科罰
金，均以參佰元折算壹日，己○○緩刑貳年。
    事  實
一、丙○○明知具有殺傷力之手槍、子彈及槍砲之主要組成零件，均屬槍砲彈藥刀械
    管制條例所列管之違禁物，非經主管機關許可，不得持有、寄藏或製造，竟仍基
    於寄藏之犯意，於民國八十八年底某日，在高雄縣美濃鎮與旗山鎮○○○○路旁
    ，受一自稱「高山河」之成年男性友人之委託，代為保管土造口徑約八‧七ｍｍ
    子彈三十七顆、銅質彈頭一顆、銅條八條、改造彈殼二枚及槍砲主要組成零件之
    土造金屬槍管三支，並將之藏放於距住處約百餘公尺遠之高雄縣美濃鎮○○路十
    九號廢棄房屋內。嗣丙○○於八十九年二月間因施用毒品犯行入監戒治，而無從
    連絡該名友人予以歸還，且至九十年間強制戒治執行完畢後，其因知悉改造槍、
    彈之技術，乃在好奇心之趨使下，竟另萌改造玩具手槍製造成具殺傷力之槍枝及
    子彈之犯意，而於九十年八月初搬入分租自曾於八十五年間，因違反麻醉藥品管
    理條例案件經本院判處有期徒刑三月確定，並於八十六年一月十一日執行完畢之
    好友丁○○，位於高雄市苓雅區○○○路一五七號四樓之二租住處後，除先行將
    上開受寄之子彈、彈頭、彈殼、土造槍管，及其以前曾受雇為臨時工，現已倒閉
    之旗山鎮一不知名鐵工廠所棄置之電動研磨機、鑽床台等工具移至上開租處外，
    並陸續至高雄市六合夜市一不知名之商店購入供改造槍、彈所用之如附表所示工
    具，及於同年月二十二日下午購得仿造奧地利ＧＬＣＯＫ廠半自動玩具手槍一支
    後，未經許可，在上址分租之房內，以可供製造槍彈用之上開土造金屬槍管、土
    造金屬子彈、銅質彈頭等為底本，將其持有之仿造奧地利ＧＬＣＯＫ廠半自動手
    槍，更換上土造金屬槍管及磨通修改土造金屬子彈之彈頭、彈殼，而改造可發射
    子彈具殺傷力之槍枝及子彈（槍枝管制編號：0000000000號，土造金
    屬子彈三十六顆經試射二十四顆，其中十二顆可擊發，具殺傷力，二顆無法擊發
    ，不具殺傷力），丁○○見狀雖表明無意參與改造槍、彈之行為，並一再勸阻丙○○，惟丙○○不從，且因丙○○央求其駕車載其前往購買改造子彈所用之吊釘
    （即子彈型鋼釘），遂基於幫助丙○○改造子彈之犯意，於同年月二十四日下午
    駕駛自同年七月底即借住該處之庚○○所有車牌號碼ＶＥ─一八二九號自小客車
    ，搭載丙○○至高雄市○○路一不知名之商店，由丙○○下車自行購得子彈型鋼
    釘一盒後再返回住處，繼續改造槍彈，嗣於翌日即同年月二十五日下午五時許改
    造槍彈完成後，丙○○即持該改造完成之具殺傷力之玩具手槍及子彈，在住處廚
    房旁之陽台上試射，於擊發後，不意子彈竟貫穿對面門牌號碼高雄市○○區○○
    路一六三號住戶四樓之門窗後（毀損部分未據告訴），擊中屋內之陳乙○○，致
    陳乙○○受有前胸一公分穿刺傷之傷害（傷害部分業據陳乙○○撤回告訴，詳如
    後述），丙○○見狀一時心驚，隨即進入屋內客廳，而是時在房內之丁○○及前
    來丁○○住處索債六千元及與庚○○一起施用第二級毒品安非他命之胞妹己○○
    等三人，聞聲亦跑出房間，丙○○為恐事機敗露，遂要求丁○○、己○○及庚○○共同幫忙收拾並藏匿手槍及散落在客廳、房內之改造工具，己○○及庚○○二
    人，明知該槍、彈及改造工具等物為關係丙○○、丁○○所涉寄藏、改造槍彈及
    幫助改造子彈等刑事案件之證據，竟仍基於共同隱匿關係他人刑事被告案件證據
    之犯意聯絡及分為分擔，與丙○○及丁○○二人分別將改造之上開玩具手槍、子
    彈、土造金屬槍管及改造工具等物，藏匿於房間內之化妝台後及客廳等處後，隨
    即欲逃離上開住所，適為據報循線趕來之員警當場查獲，並扣得上開如附表一、
    二所示之物。
二、案經高雄市政府警察局苓雅分局移送臺灣高雄地方法院檢察署檢察官偵查起訴。
    理  由
壹、被告四人有罪部分：
一、右揭事實，業據被告四人於本院審理時坦認不諱，且互核一致，並經證人即查獲
    本件之員警陳俊華、顏興致、呂文昭及鄒行凱到庭證述查獲之經過及自上址之客
    廳、房內化妝台後、床舖等處起出改造之玩具手槍、子彈及改造工具等語明確，
    而被告丙○○、己○○左右手虎口及丁○○右手虎口經檢驗火藥殘跡結果，均呈
    陽性反應，及改造之仿造奧地利克拉克手槍一把（槍枝管制編號：000000
    0000號）認係由ＧＬＣＯＫ廠半自動手槍製造之金屬玩具手槍更換土造金屬
    槍管改而成，機械性能良好，可擊發適用子彈，認具殺傷力；改造之土造金屬子
    彈三十六顆中經試二十四顆，十二顆可擊發，具殺傷力，另二顆無法擊發無殺傷
    力（直徑約八‧七ｍｍ之金屬彈頭）等節，亦有內部警政署刑事警察局鑑驗通知
    書各一紙附於偵查卷可稽，此外復有如附表一、附表二編號一至十六號所示之改
    造槍彈、工具等物扣案，及現場照片三十八幀在卷可稽，事證明確，被告四人之
    犯行均堪以認定。
二、按槍砲彈藥刀械管制條例第四條所稱之槍砲、彈藥及其主要組成零件，依同條例
    第五條之規定，非經中央主管機關許可，不得製造、販賣、運輸、轉讓、出租、
    出借、持有、寄藏或陳列。又槍砲彈藥刀械管制條例第四條第一項第一款之「槍
    砲」，係指火砲、肩射武器、機關槍、衝鋒槍、卡柄槍、自動步槍、普通步槍、
    馬槍、手槍、鋼筆槍、瓦斯槍、麻醉槍、獵槍、空氣槍、魚槍、改造模型槍及其
    他可發射金屬或子彈具有殺傷力之各式槍砲；同條項第二款之「彈藥」，係指前
    款各式槍砲所使用之砲彈、子彈及其他具有殺傷力或破壞性之各類炸彈、爆裂物
    ，是核被告丙○○所為，係犯槍砲彈藥刀械管制條例第十二條第四項之未經許可
    寄藏子彈罪、第十三條第四項、第一項之未經許可寄藏槍砲之主要組成零件罪（
    此部分公訴人於事實已述及，僅係法條漏列）、第十一條第一項之未經許可製造
    其他可發射子彈具殺傷力之改造手槍罪及同法第十二條第一項之未經許可製造子
    彈罪；被告丁○○則係犯同法第十二條第一項之未經許可製造子彈罪之幫助犯；
    被告己○○、庚○○則均係犯刑法第一百六十五條之隱匿關係他人刑事被告案件
    證據罪。被告丙○○寄藏係受人委託代為保管，其寄藏本身所為之持有，乃寄藏
    之當然結果，法律上已就寄藏行為為包括性之評價，持有部分不另論罪。再者本
    案被告丙○○改造之初係因好奇心所使然，並非意圖供自己或他人犯罪之用，業
    據被告丙○○一再陳明在卷，而被告丙○○之所以射傷被害人陳乙○○既係因試
    射改造之槍造所致，並非因與被害人陳乙○○有何仇隙而故意持改造之槍彈行兇
    ，是在無其他極積證據足證被告製造槍彈之初即有供犯罪之意圖下，公訴人訴人
    認被告丙○○改造槍彈部分係分別犯同法第十一條第三項、第一項、第十二條第
    三項、第一項（起訴書誤植第五項）之未經許可意圖供自己或他人犯罪之用而製
    造其他可發射子彈具殺傷力之改造手槍罪及子彈罪，自有未洽，惟此部分之基本
    事實相同，爰變更起訴法條予以適用，併此敘明。又被告丙○○之同一之寄藏及
    改製槍彈之行為，同時該當未經許可寄藏子彈罪、槍砲主要組成零件罪及製造其
    他可發射子彈具殺傷力之改造手槍罪及子彈罪，係以一行為觸犯數構成要件不同
    之罪，為想像競合犯，各依刑法第五十五條前段之規定，應從一重之未經許可寄
    藏槍砲之主要組成零件罪，及未經許可製造其他可發射子彈具殺傷力之改造手槍
    罪論處，再被告丙○○所犯上開二罪間，犯意各別，行為互殊，應分論併罰。至
    被告丙○○、丁○○於案發後固有與被告己○○、庚○○共同藏匿改造之槍彈及
    工具之行為，惟此乃隱匿關係自己刑事被告案件證據之不罰後行為，是就被告二
    人此部分行為自均不另論以隱匿刑事證據罪責。另被告己○○、庚○○就上開犯
    行，有犯意聯絡及行為分擔，均為共同正犯。又被告丁○○前曾於八十五年間，
    因違反麻醉藥品管理條例案件經本院判處有期徒刑三月確定，並於八十六年一月
    十一日執行完畢乙情，有臺灣高等法院被告全國前案紀錄表一紙在卷可稽，其於
    五年內再犯本件有期徒刑以上刑之罪，為累犯，應依法加重其刑。爰審酌槍砲、
    彈藥均屬高度危險之物品，非經主管機關許可不得擅自持有、製造，以維社會大
    眾安全，被告丙○○無故寄藏持有子彈及槍砲主要組成零件，並進而加以改造，
    影響社會治安，被告丁○○、己○○及庚○○昧於情誼，加以助力及隱匿犯罪之
    證據，所為均屬非是，本不宜寬貸，惟念渠等所生之危害非鉅，且犯後均坦認犯
    行，態度良好等一切情狀，分別量處如主文所示之刑，並就丙○○部分定應執行
    之刑，及就罰金部分諭知易服勞役之折算標準，被告己○○、庚○○部分諭知易
    科罰金之折算標準，以示懲儆。扣案如附表一所示之物，屬違禁物，應依刑法第
    三十八條第一項第一款之規定，宣告沒收之，如附表二編號一至九號所示之物，
    為被告丙○○所有供犯罪所用或所得之物，併應依刑法第三十八條第一項第二款
    、第三項之規定，宣告沒收之。又被告己○○前未曾受有期徒刑以上刑之宣告，
    有臺灣高等法院被告全國前案紀錄表、臺灣高雄地方法院檢察署刑案資料查註紀
    錄表各紙附卷可稽，因一時失慮，誤蹈刑章，犯後已坦承犯行，深表悔悟，經此
    偵審程序及科刑之宣告，當知所警惕，而無再犯之虞，本院因認所宣告之刑，以
    暫不執行為適當，併予宣告緩刑二年，以勵自新。至扣案如附表二編號十至十六
    號所示之物，雖供本件犯罪所用之物，惟非屬被告丙○○所有，及改造之土造金
    屬子彈二顆業經試射耗損，已不具殺傷力，非屬違禁物，另附表二編號十七至十
    八號之物係被告丙○○另涉施用毒品犯行之物，及附表二編十九號之物均非供本
    件犯罪所用之物，爰均不併為沒收之諭知，併此敘明。
三、末按被告丙○○、丁○○行為後，槍砲彈藥刀械管制條例已於九十年十一月十四
    日修正公布施行，並於同年月十六日生效，而修正前槍砲彈藥刀械管制條例第十
    九條關於「犯第七條等罪而經判處徒刑者，應於刑之執行完畢或赦免後令入勞動
    場所強制工作」之規定，於此次修正已經刪除，則依刑法第二條第二項「保安處
    分適用裁判時之法律」之規定，本院自無庸為被告丙○○、丁○○強制工作之諭
    知，附此敘明。
貳、不另為無罪諭知之部分：
一、公訴意旨另以被告丁○○、己○○、庚○○三人於右揭時地，未經許可，被告丁○○幫助被告丙○○改造子彈，被告己○○、庚○○二人幫助被告丙○○改造上
    開槍彈，或被告三人均持有上開槍彈之犯行，因認被告丁○○、己○○、庚○○
    三人涉有槍砲彈藥刀械管制條例第十一條第三項、第一項之意圖供犯罪而製造槍
    砲罪之幫助犯，及被告己○○、庚○○二亦涉犯同法第十二條第一項、第三項之
    意圖供犯罪而製造子彈之幫助犯罪嫌。惟按犯罪事實應依證據認定之，無證據不
    得推定其犯罪事實。又不能證明被告犯罪者，應諭知無罪之判決，刑事訴訟法第
    一百五十四條、第三百零一條第一項分別定有明文。又認定不利於被告之事實，
    須依積極證據，苟積極證據不足為被告事實之認定時，即應為有利被告之認定，
    更不必有何有利之證據；另按事實之認定，應憑證據，如未能發現相當證據，或
    證據不足以證明，自不能以推測或擬制之方法，為裁判基礎；且被告否認犯罪事
    實所持之辯解，縱屬不能成立，仍非有積極證據足以證明其犯罪行為，不能遽為
    有罪之認定；再按認定犯罪事實，所憑之證據，雖不以直接證據為限，間接證據
    亦包括在內，然無論直接或間接證據，其為訴訟上之證明，須於通常一般之人均
    不致於有所懷疑，而得確信其為真實之程度者，始得據之為有罪之認定，倘其證
    明尚未達到此一程度，而有合理性懷疑之存在時，即無從為有罪之認定，最高法
    院三十年上字第八一六號判例、四十年台上字第八六號判例、三十年上字第一八
    三一號及七十六年台上字第四九八六號判決分別著有明文可資參照。
二、公訴人認被告丁○○、己○○、庚○○三人涉有右揭之幫助罪嫌，係以被告三人
    與被告丙○○同居一屋，被告三人對被告丙○○在該屋內改造槍彈之事實難諉為
    不知，且被告丁○○及己○○手掌虎口亦檢驗出火藥之殘跡，而被告丁○○亦自
    承有與被告丙○○同往購得製造子彈火藥之吊釘（即子彈型鋼釘）一盒，及被告
    丁○○、己○○、庚○○於案發時並共同藏匿槍彈等節主要論據。訊據被告三人
    堅詞否認有何右揭公訴人所指之違反槍砲彈藥刀械管制條例之幫助犯行，被告丁○○辯稱：有分租一間房間給丙○○，知道丙○○在改造槍彈，僅係駕車載丙○○去買改造子彈用之吊釘一盒而已，其餘均未參與，亦沒有要幫丙○○改造玩具
    手槍等語，被告己○○辯稱：案發當時已與男友甲○○同居他處，當日係去其兄
    丁○○住處施用毒品及索債六千元，並未居住該處，也未幫丙○○改製槍彈等語
    ，被告庚○○則以案發時確有借住丁○○住處，與丙○○不熟，丙○○係自己單
    獨睡一間，知道丙○○有改造槍彈，案發當時只有幫忙藏放工具，借住期間亦只
    是偶爾施用毒品，沒有參與亦未幫助他改造槍彈等語置辯。經查，被告丙○○係
    獨力在上址改造槍彈，改造之槍彈、工具等均在被告丙○○之單獨持有中，被告
    丙○○與被告己○○及庚○○均無何交情，亦互不熟識，且被告己○○並未居住
    該處，被告丁○○並對被告丙○○改造槍彈之事加以勸阻，惟被告丙○○未加採
納，且因被告丁○○與被告丙○○交情甚篤，遂曾應被告丙○○之要求駕車載被
    告丙○○前往六合路一不知名商店購得改造子彈用之吊釘一盒（即子彈型鋼釘）
    一次，及案發當時被告己○○係至該處向被告丁○○索債及與被告庚○○一起施
    用第二級毒品安非他命，並於被告丙○○試射改造槍彈時，誤傷被害人陳乙○○
    時，於慌亂中依被告丙○○之要求，幫忙藏匿改造之槍彈及工具等節，業據被告
    丙○○一再供陳明確，並與被告丁○○、己○○及庚○○三人前開之辯解互核一
    致，已如前所述，及被告陳姿是時確係與其男友甲○○同居一處，並未居住在上
    址，案發當時被告己○○係前去被告丁○○住處向其索債六千元等情，亦據證人
    即被告己○○男友甲○○於本院審理時證述屬實，並經證人即是時與被告己○○
    及其男友分租一處之室友謝延典到庭結證己○○與渠等同住一處等語明確。再者
    本件改造槍彈之鑽床台、鋸片、銅條、改槍槍管、電鑽頭、老虎鉗等改造工具均
    係在被告丙○○之房內起獲乙情，除被告丙○○供陳在卷外，並經證人即員警呂
    文昭證述屬實及現照片在卷可按，益認被告丁○○、己○○及庚○○前開所辯尚
    非無據，而可採信，是自難僅以被告丁○○、庚○○於被告丙○○改造槍彈期間
    同居一處，知悉被告丙○○有改造槍彈之事實，及案發時被告己○○亦同在現場
    ，即據以推論被告三人必有公訴人所指之前揭犯行，而遽入人於罪。至被告丁○○、己○○之手掌虎口雖經檢驗出火藥殘跡反應，及被告三人均不否認有幫忙藏
    匿改造槍彈及工具等語在卷，此固足證被告三人有隱匿證據，以避免改造槍彈之
    事跡敗露，而認係被告丁○○之幫助改造子彈之不罰後行為，及認被告己○○、
    被告庚○○係該當刑法第一百六十五條之隱匿關係他人刑事被告案件之證據罪，
    亦如前述，惟既查無其他積極之證據足證被告三人確有何公訴人前開指訴之犯行
    ，實亦難再據此為被告三人此部分不利之認定。綜上所述，此部分公訴人用以證
    明被告三人犯罪之事證，尚未達於通常一般之人均不致於有所懷疑，而得確信其
    為真實之程度，又查無其他證據足證被告三人有何公訴人所指之此部分犯行，參
    諸首揭說明，本應就此部分為被告三人無罪之諭知，惟公訴人認此部分與上開有
    罪部分為實質上一罪之同一事實關係，爰不另為無罪之諭知，併此敘明。
參、被告丙○○傷害罪不受理部分：
一、公訴意旨另以被告丙○○於上開時地，因試射改造之玩具手槍時，子彈貫穿對面
    位於高雄市○○區○○路一六三號四樓之門窗後（毀損部分未據告訴）擊中屋內
    之告訴人陳乙○○，致告訴人陳乙○○因此受有前胸一公分穿刺傷之傷害，因認
    被告丙○○涉犯刑法第二百七十七條第一項之普通傷害罪嫌。
二、按告訴乃論之罪，告訴人於第一審辯論終結前，得撤回其告訴；又告訴經撤回者
    ，法院應諭知不受理之判決，刑事訴訟法第二百三十八條第一項，及第三百零三
    條第三款定有明文。
三、本件被告丙○○因傷害案件，經檢察官提起公訴，認被告係犯刑法第二百七十七
    條第一項之傷害罪。依同法第二百八十七條前段之規定，須告訴乃論。茲據告訴
    人陳乙○○於本院審理中，言司撤回其告訴，揆諸前開說明，自應諭知不受理之
    判決。
據上論斷，應依刑事訴訟法第二百九十九條第一項前段、第三百條、第三百零三條第
三款，槍砲彈藥刀械管制條例第十三條第四項、第一項、第十一條第一項、第十二條
第一項，刑法第十一條前段、第一百六十五條、第五十五條、第四十七條、第四十一
條第一項前段、第七十四條第一款、第三十八條第一項第一、二款、第三項、第五十
一條第五款、第七款，罰金罰鍰提高標準條例第二條，現行法規所定貨幣單位折算新
臺幣條例第二條，判決如主文。
本案經檢察官林俊傑、莊榮松到庭執行職務。
中      華      民      國    九十二    年      四      月      十八    日
                                  臺灣高雄地方法院刑事第二庭
                                      法  官  柯  彩  燕
右正本證明與原本無異。
如不服本判決，應於判決送達後十日內，向本院提出上訴狀。
                                      書記官  楊  真  芬
中      華      民      國    九十二    年      四      月      十八    日
   附  表  一  ：
  ┌──┬────────────────┬───┬───┐
  │編號│物        品        名        稱│數  量│單  位│
  │    │                                │      │      │
  ├──┼────────────────┼───┼───┤
  │一  │具殺傷力之改造玩具手槍成品（槍枝│壹    │把    │
  │    │管制編號：0000000000號│      │      │
  │    │）                              │      │      │
  ├──┼────────────────┼───┼───┤
  │二  │具殺傷力之改造土造金屬子彈成品（│參拾肆│顆    │
  │    │直徑約八‧七ｍｍ之金屬彈頭）    │      │      │
  ├──┼────────────────┼───┼───┤
  │三  │改造土造槍管                    │貳    │支    │
  └──┴────────────────┴───┴───┘
   附  表  二  ：
  ┌──┬────────────────┬───┬───┐
  │編號│物        品        名        稱│數  量│單  位│
  ├──┼────────────────┼───┼───┤
  │一  │釐米尺                          │壹    │支    │
  ├──┼────────────────┼───┼───┤
  │二  │子彈型鋼釘                      │貳    │盒    │
  ├──┼────────────────┼───┼───┤
  │三  │電鑽頭                          │壹    │支    │
  ├──┼────────────────┼───┼───┤
  │四  │老虎鉗                          │壹    │支    │
  ├──┼────────────────┼───┼───┤
  │五  │瓦斯噴燈                │壹    │具    │
  ├──┼────────────────┼───┼───┤
  │六  │螺絲起子                        │貳    │支    │
  ├──┼────────────────┼───┼───┤
  │七  │裝槍保利龍盒                    │貳    │只    │
  ├──┼────────────────┼───┼───┤
  │八  │鋸片                            │壹    │支    │
  ├──┼────────────────┼───┼───┤
  │九  │銅質彈藥                        │壹佰  │顆    │
  ├──┼────────────────┼───┼───┤
  │十一│銅條                            │捌    │支    │
  ├──┼────────────────┼───┼───┤
  │十二│改槍槍管                        │壹    │支    │
  ├──┼────────────────┼───┼───┤
  │十三│改造彈殼                        │貳    │枚    │
  ├──┼────────────────┼───┼───┤
  │十四│電動研磨機                      │壹    │具│
  ├──┼────────────────┼───┼───┤
  │十五│鑽床台                          │壹    │台    │
  ├──┼────────────────┼───┼───┤
  │十六│銅質彈頭                        │壹    │顆    │
  ├──┼────────────────┼───┼───┤
  │十七│注射針筒                        │壹    │支    │
  ├──┼────────────────┼───┼───┤
  │十八│玻璃球吸食器                    │壹    │只    │
  ├──┼────────────────┼───┼───┤
  │十九│手拷                            │壹    │副    │
  │    │                                │      │      │
  └──┴────────────────┴───┴───┘


司法院資訊處製作；財團法人民間司法改革基金會備份。
